【裁判字號】    97,交聲,652
【裁判日期】    970630
【裁判案由】    聲明異議
【裁判全文】
臺灣彰化地方法院交通事件裁定       97年度交聲字第652號
原處分機關  交通部公路總局臺中區監理所彰化監理站
異  議  人
即受處分人  甲○○
上列聲明異議人即受處分人因違反道路交通管理處罰條例案件，
對於交通部公路總局臺中區監理所彰化監理站民國97年4月18日
所為之處分（彰監四字第裁64－I00000000號裁決書），聲明異
議，本院裁定如下：
    主    文
異議駁回。
    理    由
一、按汽車駕駛人，行經有燈光號誌管制之交岔路口闖紅燈者，
    處新臺幣（下同）1,800元以上5,400元以下罰鍰，並記違規
    點數3點，道路交通管理處罰條例第53條第1項、第63條第1
    項第3款分別定有明文；次按違反道路交通管理處罰條例第
    53條第1項之事件，未於應到案日期前，繳納罰鍰或到案聽
    候裁決，逾越應到案期限60日以上者，違規車種類別為機器
    腳踏車者，處新臺幣（下同）4,500元罰鍰，違反道路交通
    管理事件統一裁罰基準及處理細則第2條及違反道路交通管
    理事件統一裁罰基準表規定甚明。
二、異議人即受處分人柯賜福聲明異議意旨略以：異議人於96年
    10月14日騎機車違規，嗣於96年10月22日因躁型精神病發作
    住院治療，致無法如期繳納罰鍰，請裁處最低罰鍰等語。
三、經查：
 (一)、本件異議人甲○○於96年10月14日8時15分許，駕駛車牌號
     碼HB8－756號重型機車，行經彰化縣員林鎮○○路與林森
     路口處，因「駕車行經有燈光號誌管制之交岔路口闖紅燈
     違規」，經彰化縣警察局員林分局員林派出所員警依違反
     道路交通管理處罰條例第53條第1項規定當場舉發等情，為
     異議人所不爭執，並有彰化縣警察局彰警交字第I00000000
     號舉發違反道路交通管理事件通知單（以下簡稱舉發通知
     單）1紙在卷可稽。而原處分機關依道路交通管理處罰條例
     第53條第1項、第63條第1項第3款規定，以受處分人未於應
     到案日期前，繳納罰鍰或到案聽候裁決，逾越應到案期限
     60日以上，於97年4月18日，裁處受處分人罰鍰4,500元，
     並記違規點數3點等情，亦有彰監四字第裁64－I00000000
     號裁決書違反道路交通管理事件裁決書附卷可參，異議人
     上開違規行為，堪以認定。
 (二)、受處分人係經交通員警當場攔停掣單舉發，舉發通知單並
     已註明應到案時間「96年10月29日前」，應到案處所「彰
     化監理站」，且該通知單左上方並勾記「得採網際網路、
     語音轉帳、郵繳或向委託代收之機構繳納罰鍰」，受處分
     人並於通知單上簽收，有交通部公路總局臺中區監理所臺
     中市監理站中監中字第0972000046號函及臺中市警察局舉
     發違反道路交通管理事件通知單中市警交字第GD0000000號
     各1份在卷可稽。異議人自當知悉其應於96年10月29日前向
     上開通知單所載之應到案處所聽候裁決或採網際網路、語
     音轉帳、郵繳或向委託代收之機構繳納罰鍰，異議人雖以
     前情置辯，惟異議人縱因住院治療未能親自繳納罰鍰，亦
     可委託親友代為以前揭方式繳納，是其於簽收交通違規舉
     發後，於指定期限內竟未另尋他途繳納罰鍰，致未能如期
     繳納，其遲誤乃基於自身疏失所致，異議人上開所辯，委
     無足取。
四、綜上，原處分機關依道路交通管理處罰條例第53條第1項及
    違反道路交通管理事件統一裁罰基準表之規定，裁處罰鍰
    4,500元，並依同條例第63條第1項第3款規定，記違規點數3
    點，於法並無不合，本件異議為無理由，應予駁回。
據上論斷，應依道路交通案件處理辦法第19條，裁定如主文。
中    華    民    國    97    年    6    月    30    日
                  交通法庭           法  官  尚安雅
以上正本證明與原本無異。
如不服本裁定，應於裁定送達後五日內向本院提出抗告狀 (須附
繕本 )。
中    華    民    國    97    年    7    月    3     日
                                     書記官  陳文俊


司法院資訊處製作；財團法人民間司法改革基金會備份。
